臺灣板橋地方法院交通事件裁定　　　　　　　　　九十一年度交聲字第一六八一號
　　原處分機關　交通部公路總局台北區監理所板橋監理站
　　異　議　人
　　即受處分人　甲○○　男　三.
右列受處分人因違反道路交通管理處罰條例案件，對於交通部公路總局台北區監理所
板橋監理站九十一年十月二十八日所為之處分（原處分案號：板監五字第裁四一─Ａ
ＩＪ四○一二八八號），聲明異議，本院裁定如左：
    主  文
異議駁回。
    理  由
一、按汽車駕駛人轉彎時，不依標誌、標線、號誌指示者，處二百元以上、六百元以
    下之罰鍰，道路交通管理處罰條例第四十八條第二款定有明文。
二、本件受處分人即異議人甲○○於民國九十一年九月九日晚上十一時三十八分許，
    騎乘ＨＢＲ─九三○號機車，行經臺北市○○路○段與信義路五段口左轉時，未
    依規定行二段式左轉，為警當場攔停舉發之事實，有舉發違反道路交通管理事件
    通知單一紙在卷可憑，異議人則辯稱：伊當時自信義路行至基隆路口，號誌剛好
    由綠燈變成紅燈，其剛好行至待轉區待轉，就順勢在基隆路口向南行駛，卻遭警
    攔停，舉發其未行二段式左轉，惟伊確有行二段式左轉，係警誤行舉發云云。
三、經查本院經傳喚舉發之警員黃俊棋已到庭結稱：「當天我站在基隆路與信義路口
    西南角空地上，也就是世貿斜對面，可以看到基隆路的來車及號誌，當時異議人
    是由信義路東往南直接左轉，我看到異議人直接左轉就把他攔下來。當時信義路
    號誌是綠燈，但信義路是單行道，不可以進入，車輛只可以往基隆路南北方向，
    不可西向進入信義路，那個路段有機車兩段式左轉標誌，機車應該要行駛到基隆
    路的機車待轉區左轉，不可以直接左轉。當地待轉區位置與他直接左轉位置相差
    很遠，異議人是直接從信義路左轉過來，我當時距離異議人大約十公尺左右，而
    且當時並非尖峰時間，車流量並不多，我不可能有誤認情形。」等語（見本院九
    十一年十二月二日訊問筆錄），並據證人提出現場路口照片三張在卷可憑，是衡
    情證人與異議人既素未謀識，自無任意誣指攔停舉發之必要，異議人辯稱係警誤
    行舉發云云，自不足採。其違規事實足堪認定。從而原處分機關據以援引首揭規
    定，裁處罰鍰二百元（折合新臺幣六百元），並依同條例第六十三條第一項規定
    記違規點數一點，於法並無不當，本件異議為無理由，應予駁回。
據上論斷，應依道路交通案件處理辦法第十九條，裁定如主文。
中      華      民      國      九十一    年    十二    月    三十一    日
                              臺灣板橋地方法院交通法庭
                                      法  官  朱 耀 平
右正本證明與原本無異
如不服本裁定應於送達後五日內向本院提出抗告狀
                                      書記官  黃 炎 煌
中      華      民      國九十一    年    十二    月    三十一    日
